【裁判字號】    98,審訴,3036
【裁判日期】    980918
【裁判案由】    毒品危害防制條例
【裁判全文】
臺灣高雄地方法院刑事判決            98年度審訴字第3036號
公  訴  人  臺灣高雄地方法院檢察署檢察官
被      告  乙○○
上列被告因毒品危害防制條例案件，經檢察官提起公訴（98年度
毒偵字第4112、4117號），被告於準備程序中就被訴事實為有罪
之陳述，經本院告知簡式審判程序之旨，並聽取被告與公訴人之
意見後，本院合議庭裁定由受命法官獨任進行簡式審判程序，判
決如下：
    主  文
乙○○犯施用第一級毒品罪，累犯，處有期徒刑玖月，扣案如附
表一所示之海洛因貳包均沒收銷燬之；又犯施用第一級毒品罪，
累犯，處有期徒刑拾月，扣案如附表二所示之海洛因壹包沒收銷
燬之。應執行有期徒刑壹年伍月，扣案如附表一、附表二所示之
海洛因共參包均沒收銷燬之。
    事實及理由
一、犯罪事實：
    乙○○前因施用毒品案件，經送觀察、勒戒後，因有繼續施
    用毒品之傾向，再送強制戒治，於民國88年2 月12日停止戒
    治付保護管束，於88年8 月19日執行完畢，並由臺灣高雄地
    方法院檢察署檢察官以88年度戒毒偵字第114 號為不起訴處
    分確定；又於前開強制戒治執行完畢5 年內，即於89年間因
    施用毒品案件，再經本院以89年度毒聲字第1936號裁定送強
    制戒治，於90年11月26日強制戒治期滿執行完畢，並經本院
    以89年度鳳簡字第287 號判刑確定。復因犯施用毒品案件（
    2 件），經本院分別以95年度訴字第3012號、96年度訴字第
    1769號判決判處有期徒刑1 年4 月及1 年確定，上開2 罪經
    本院裁定減刑並定應執行刑為有期徒刑1 年1 月確定，於97
    年2 月26日執行完畢。詎猶不知悔改，基於施用第一級毒品
    海洛因之犯意，為下列犯行：
  1.於98年6 月29日下午6 時許，在其位於高雄縣鳳山市○○○
    街120 巷3 號之住處，以靜脈注射之方式，施用第一級毒品
    海洛因1 次。嗣於98年6 月30日下午6 時45分許，在高雄縣
    鳳山市○○○街120 巷3 號住處前，因交通違規為員警攔停
    盤查，扣得其持有之如附表一所示之海洛因2 包。經採集其
    尿液送驗，結果呈可待因、嗎啡陽性反應。
  2.於98年7 月3 日下午6 時許，在上開住處，以相同之方式，
    施用第一級毒品海洛因1 次。嗣於98年7 月6 日上午10時20
    分許，在高雄縣鳳山市○○○街120 巷口，因行跡可疑為警
    攔停盤查，當場查扣其持有如附表二所示之海洛因1 包。
二、證據：
  1.高雄市立凱旋醫院98年7 月16日濫用藥物尿液檢驗報告（轉
    碼編號A00000000 號）、高雄市政府警察局前鎮分局查獲煙
    毒麻醉藥品案件犯罪嫌疑人姓名對照表各1 份。
  2.扣案如附表一之海洛因2 包、高雄市立凱旋醫院98年7 月13
    日高市凱醫驗字第10544號濫用藥物成品檢驗鑑定書1 紙。
  3.高雄市立凱旋醫院98年7 月16日濫用藥物尿液檢驗報告（轉
    碼編號A00000000 號）、高雄市政府警察局前鎮分局查獲煙
    毒麻醉藥品案件犯罪嫌疑人姓名對照表各1份。
  4.扣案如附表二之海洛因1包、高雄市立凱旋醫院98年7 月13
    日高市凱醫驗字第10561號濫用藥物成品檢驗鑑定書1 紙。
  5.被告之自白。
三、論罪：
  1.被告前因施用毒品案件經裁定送觀察、勒戒、強制戒治，執
    行完畢後經臺灣高雄地方法院檢察署檢察官為不起訴處分，
    後又因於5 年內施用毒品，經本院裁定強制戒治及以89年度
    鳳簡字第287 號判刑確定，是被告於「初犯」經觀察、勒戒
    、強制戒治後，曾於5 年內再犯，經依法追訴處罰，本案已
    屬3 犯以上，與毒品危害防制條例第20條第3 項「五年後再
    犯」之情形有別，且因已於「五年內再犯」，顯見其再犯率
    甚高，原實施觀察、勒戒或強制戒治，已無法收其實效，而
    無五年戒斷期之存在，自無再經觀察、勒戒及強制戒治之必
    要，檢察官逕行起訴，即無不合，合先敘明。
  2.海洛因為毒品危害防制條例第2 條第2 項第1 款規定之第一
    級毒品，是核被告所為，係犯毒品危害防制條例第10條第1
    項施用第一級毒品罪。被告持有第一級毒品後，進而施用，
    其持有之低度行為應被施用之高度行為所吸收，均不另論其
    持有第一級毒品罪。被告有犯罪事實欄所述經判處有期徒刑
    並執行完畢之情形，此有臺灣高等法院被告前案紀錄表在卷
    可佐，其於徒刑執行完畢5 年之內故意再犯本件有期徒刑以
    上之罪，皆為累犯，應依法加重其刑。被告所犯上開2 罪，
    犯意各別，行為互殊，應予分論併罰。
四、科刑：
  1.爰審酌施用海洛因之行為不僅戕害自身身心健康，成癮者更
    可能受毒癮驅使而失去理智，或為取得毒品鋌而走險，故其
    行為亦間接影響社會治安，被告前經觀察、勒戒、強制戒治
    後，均未能戒斷毒癮，更於98年6 月底、7 月初間，接連因
    施用毒品而遭查獲，顯見其對毒品之依賴情形非輕，並考量
    被告犯後坦承犯行等一切情狀，分別量處如主文所示之刑，
    並定應執行刑。
  2.扣案如附表一、附表二所示之白色粉末共3 包，確屬第一級
    毒品海洛因無訛，此有前開高雄市立凱旋醫院濫用藥物成品
    檢驗鑑定書2 紙在卷可稽，而裝盛該等毒品之包裝袋共3 只
    ，其中亦含有無法析離之第一級毒品海洛因，均應依毒品危
    害防制條例第18條第1 項前段規定諭知沒收銷燬之；至鑑驗
    耗用之毒品海洛因既已滅失，即無庸再予宣告沒收銷燬，附
    此敘明。
據上論斷，應依刑事訴訟法第273 條之1 第1 項、第284 條之1
、第299 條第1 項前段，毒品危害防制條例第10條第1 項、第18
條第1 項前段，刑法第11條、第47條第1 項、第51條第5 款，判
決如主文。
本案經檢察官甲○○到庭執行職務。
中    華    民    國    98    年    9     月    18    日
                  刑事第十庭    法  官  蔡書瑜
以上正本證明與原本無異。
如不服本判決應於收受送達後10日內向本院提出上訴書狀，並應
敘述具體理由；如未敘述上訴理由者，應於上訴期間屆滿後20日
內向本院補提理由書（均須按他造當事人之人數附繕本）「切勿
逕送上級法院」。
中    華    民    國    98    年    9     月    18    日
                                書記官  楊明月
附表一：
 1.海洛因1 包（驗前淨重0.072 公克，驗餘淨重0.063 公克，
   含包裝袋1 只）
 2.海洛因1 包（驗前淨重0.073 公克，驗餘淨重0.062 公克，
   含包裝袋1 只）
附表二：
   海洛因1 包（驗前淨重0.071 公克，驗餘淨重0.06公克，含
   包裝袋1 只）
附錄：論罪法條
毒品危害防制條例第10條第1項
施用第一級毒品者，處 6 月以上 5 年以下有期徒刑。


司法院資訊處製作；財團法人民間司法改革基金會備份。
